臺灣高等法院刑事判決
110年度上訴字第353號
上  訴  人  
即  被  告  周國乾


選任辯護人  高明哲律師
            蔡喬宇律師
            張嘉容律師            

上列上訴人因誣告等案件，不服臺灣新北地方法院109年度訴字
第94號，中華民國109年11月27日第一審判決（起訴案號：臺灣
新北地方檢察署108年度偵字第24787號），提起上訴，本院判決
如下：
    主  文
上訴駁回。
    犯罪事實
一、周國乾於民國107年6月1日中午，在新北市蘆洲區福德里之
    長青會聚餐時飲酒，並於酒後騎乘機車上路，適有新北市政
    府警察局蘆洲分局（下略）德音派出所警員黃政燁騎乘警用
    機車執行巡邏勤務，在同市五股區自強路與自強路19巷口，
    發現周國乾臉色明顯潮紅、行車不穩疑似酒後騎乘機車，遂
    上前攔查，惟周國乾並未停車，黃政燁遂騎乘警用機車沿路
    跟追周國乾至同市區○○路00巷0○0號王根章住處前；於同日
    下午2時許，周國乾明知黃政燁係依法執行警察職務之公務
    員，竟基於妨害公務之犯意，先出具其為「財政部臺北國稅
    局監察室稽核周國乾」之名片，不斷表示其與警察高層及其
    派出所副所長陳蒼輝熟識，試圖關說阻止酒測，黃政燁仍依
    法要求對其執行酒測或施以拒絕酒測程序，周國乾為躲避查
    緝遂衝入王根章住家，而衝撞在門口阻擋之黃政燁，並與其
    發生拉扯，黃政燁因而受有手臂擦挫傷之傷害（黃政燁受傷
    部分，未據告訴），以此強暴方式妨害黃政燁執行職務。
二、嗣因周國乾拒絕接受酒精濃度測試為警製單舉發，經新北市
    政府交通事件裁決處裁處罰鍰新臺幣（下同）9萬元，並應
    參加道路交通安全講習，且另經財政部臺北國稅局於107年6
    月7日以違反「公務人員酒後駕車相關責任建議處理原則」
    規定記過1次。周國乾竟因而心生不滿，為圖使黃政燁受刑
    事處分，明知其所受傷勢係因前述妨害公務所造成，仍基於
    誣告之犯意，於107年11月29日下午5時30分許，前往五股分
    駐所，虛構稱：其於107年6月1日中午1時20分許騎車到友人
    王根章住處聊天，並到院子看王根章所飼養之鴿子與蜜蜂，
    此時黃政燁騎乘警用機車前來，跨過王根章住處前的鐵鍊，
    要求其進行酒測，並不讓其返回王根章之住處，其當時是在
    王根章住處內喝的酒，並沒有酒後騎車，其跟黃政燁表示要
    拒測，就要返回王根章的住處內，黃政燁竟在其後方勒住其
    脖子將其摔向地上，因而受有左拇指擦挫傷、左食指挫傷、
    左中指擦傷等內容，對黃政燁提出傷害告訴，嗣經新北地方
    檢察署（下稱新北地檢署）檢察官查明上開實情，以108年
    度偵字第10602號為不起訴處分確定。
三、案經新北地檢署檢察官簽分偵查起訴。
    理  由
一、證據能力之說明：
    本案認定犯罪事實所引用之證據，經檢察官、上訴人即被告
    周國乾及其辯護人同意作為證據（見本院卷第74至76頁），
    本院審酌該等證據資料作成及取得時之情況，均無顯不可信
    ，證明力明顯過低之瑕疵，或違背法定程序取得之情形，且
    與待證事實具有關聯性，認為以之作為證據應屬適當，依刑
    事訴訟法第158條之4反面解釋及第159條之5規定，均認有證
    據能力。
二、認定犯罪事實所憑之證據及理由：
　㈠關於妨害公務部分：
　　訊據被告固坦承於107年6月1日中午，在新北市蘆洲區福德
    里之長青會聚餐時飲酒，並於同日下午2時許，騎車前往同
    市○○區○○路00巷0○0號王根章住處，嗣德音派出所警員黃政
    燁於該處前要求其進行酒測，經其拒絕而與警員黃政燁發生
    衝突，其2人均有受傷等情，惟矢口否認有妨害公務之犯行
    ，辯稱：警察要我進行酒測時，我不是在騎車，已經停好車
    ，我有配合拿出駕照給他，沒有出示我的名片，我跟警察表
    明我拒絕酒測，警察開單時我請他依規定處理，講完我要進
    入王根章家，警察擋在門口不讓我進入，我只是本能撥開警
    察的手，我沒有衝撞、對他施暴云云（見本院卷第73、113
    頁）。其辯護人則辯護略以：被告已表示拒絕酒測，警員黃
    政燁本可直接開單舉發，卻逕行進入王根章之私人土地攔阻
    被告進入朋友住處，所為已逾越執法權限，因此雙方才發生
    肢體衝突，並非被告積極故意對警員施暴，僅是對警員攔阻
    行為作消極抗拒的動作，並非主動攻擊之故意施強暴行為等
    語（見本院卷第36、73、116頁）。經查：
　⒈警員黃政燁發現被告疑似酒後騎車而攔查，因被告未停車而
    沿路跟追至王根章住處前：
　⑴證人即德音派出所副所長陳蒼輝於偵訊時證稱：當天中午轄
    區內福德里有長青聚會，經由理事長介紹與被告認識並交換
    名片，我有看見被告喝高粱，十幾分鐘至少看到他喝3杯高
    粱等語（見第10602號偵卷第97頁），核與證人即警員黃政
    燁於警詢及偵訊時證稱：6月1日中午，在新北市五股區自強
    路右轉自強路19巷，因被告在對向騎車，我見被告臉部潮紅
    ，且騎乘之機車不穩，疑似酒後騎乘機車，遂上前取締被告
    等語（見第10602號偵卷第6、56頁）；證人即德音派出所警
    員蔡健儒於偵訊時證稱：我值班接獲通知要支援拿酒測器，
    所以我才拿酒測器到現場，我抵達現場時，黃政燁一直問被
    告為何剛剛攔停不停車，被告表示剛吃完飯，騎車來找朋友
    等語（見第10602號偵卷第96頁）相符。
　⑵佐以新北地檢署檢察官勘驗當日被告與黃政燁間之錄影檔案
    （見第10602號偵卷第111至121頁），勘驗結果：被告對於
    黃政燁要求其實施酒測時確有表示「其實我剛剛整個在騎車
    的時候，並沒有什麼樣的」（見第10602號偵卷第116頁），
    且向其友人王根章稱「剛在將軍廟里幹事那個，叫我去啊……
    就是在那裡的時候，我說不要喝酒啦，他們說喝啦喝啦，在
    那裏的時候，他們副座（即陳蒼輝）也在那裏，本來是想說
    不要騎，但想來你這裡，想說來聊天一下結果就遇到他們」
    （見第10602號偵卷第117頁）；俟被告與陳蒼輝通話時稱「
    你也知道嘛，我跟他們說不要喝啊，那事實上我已經到我朋
    友這裡來了，你同事跟過來，他講說是不是有喝，我說對，
    我是到我朋友這邊停下來，你們同事再過來說怎樣」（見第
    10602號偵卷第119頁），已見被告於案發時坦承其係因飲酒
    後騎乘機車在路上為警員發現，沿路遭跟追至王根章住處。
　⑶綜合上情，被告於上開時地有飲酒後騎乘機車上路，且為警
    員黃政燁攔查，拒不停車，而為警員黃政燁沿路跟追至王根
    章住處前之事實，可以認定。
　⒉被告於王根章住處前一再拒絕酒測：
  ⑴證人黃政燁警詢時證稱：被告當日拿出一張監察院名片稱其
    為監察院稽查，剛剛與我主管聚餐，是否可通融放行不要實
    施酒測，我當場告知沒辦法等語（見第10602號偵卷第6、7
    頁）；核與證人陳蒼輝於偵訊時證稱：當天我離開後參加刑
    事會報，期間一直接到派出所向我反應被告一直打電話找我
    共5通，後來回撥被告，被告稱派出所兄弟違規在騎樓攔查
    他，後來我有打電話給黃政燁，黃政燁稱係在路上攔查，我
    指示他依法處理等語（見第10602號偵卷第97頁）相符，並
    有被告擔任財政部臺北國稅局監察室稽核之名片1張在卷可
    查（見第10602號偵卷第103頁）。
　⑵佐以上開新北地檢署檢察官之勘驗筆錄記載：被告於黃政燁
    對其實施盤查要求進行酒測之初，一再向黃政燁表示其認識
    派出所之長官及副座，又稱其女兒亦為公務人員，且多次要
    求黃政燁致電其主管陳蒼輝，並請黃政燁不要對其實施酒測
    ，期間有撥打電話至派出所詢問副座之聯繫方式，同時對黃
    政燁稱「中午他給我名片的時候沒有寫行動電話」；俟被告
    與陳蒼輝通話時亦稱「你同事跟過來他講說是不是有喝，我
    說對，我是到我朋友這邊停下來，你們同事再過來說怎樣……
    我也是騎車到我朋友這邊，車子停下來以後……如果我進到我
    朋友房子裡面去的話，事實上你同事再跟過來，那也沒用呀
    」（見第10602號偵卷第119、120頁）。
　⑶綜合上情，足認被告於警員黃政燁盤查時一再拖延，企圖關
    說以阻止警員黃政燁對其進行酒測。
　⒊被告拒絕於拒絕酒測單簽名並欲逃入王根章屋內，而對依法
    執行職務之警員黃政燁為強暴行為：
　⑴證人黃政燁於警詢及偵訊時證稱：當天我請派出所同事支援
    酒測器到場，我們就請被告實施酒測，被告發現關說不成就
    不配合，並意圖要進入他朋友家屋內，我當時請他朋友關門
    ，但被告執意要衝撞我強行進入屋內，將我右手撥開，衝撞
    過程被告有摔倒，我也因此左右手肘都有擦挫傷，當時蔡健
    儒也有看到我受傷等語（見第10602號偵卷第6、7、56頁；
    第24787號偵卷第10頁）；證人蔡健儒於偵查時稱：被告一
    直拒絕我們盤查及做酒測，要進他朋友家中，黃政燁表示我
    們在盤查，要被告不要亂跑，之後拿酒測器給被告吹，但他
    不願意要往他朋友家跑，黃政燁有對被告宣讀權利三次，但
    他還是不願意，後來黃政燁就按酒測器上的拒測，黃政燁拿
    罰單跟拒測酒測單給被告簽名，但被告還是拒絕簽名，直接
    衝入他朋友家，因為黃政燁擋在門外，被告就往黃政燁身上
    衝，之後有些推擠動作，被告在衝撞過程中重心不穩，造成
    2人均倒地，印象黃政燁手臂有擦挫傷，應該是他與被告發
    生推擠拉扯時，遭被告指甲劃傷等語（見第10602號偵卷第9
    6頁；第24787號偵卷第19至20頁）；證人王根章於偵訊時證
    稱：當時被告敲我的門，我打開門發現門外有被告及2名警
    員，當時被告一直要進入我屋內，但有1名員警阻止他進入
    我屋內，他們有發生手部拉扯，後來被告有被拉出門外，警
    察叫我把門關起來等語（見第10602號偵卷第217頁），可見
    被告除拒絕配合進行酒測外，於警員告知拒絕酒測之權利後
    ，亦不願意在拒絕酒測單上簽名，並企圖進入其友人家中躲
    避警員執行職務，而衝撞警員黃政燁並與之發生拉扯，因此
    造成黃政燁受有手臂擦挫傷之傷害，顯係以強暴之方式妨礙
    警員執行攔查酒測勤務。
  ⑵佐以原審勘驗當日被告企圖進入王根章住處時與警員黃政燁
    之錄音錄影檔案，可見被告拒絕酒測後，即走向王根章住處
    門口企圖進屋，經黃政燁阻擋，被告遂先以右手揮開黃政燁
    之手，又伸出右手抓住黃政燁右手，黃政燁遂對其稱「先生
    ，不要碰我……叫支援」等語，而後因被告與黃政燁發生拉扯
    致攝影之手機掉落，僅錄到雙方爭執聲音，期間可聽見黃政
    燁稱「你要幹嘛？你碰我幹嘛」、「你在幹嘛，我們警察叫
    你不要動，你推我們警察幹嘛」、「你不要推」等語，嗣有
    被告離開民宅後，仍與警員在門口發生拉扯，警員伸出右手
    推開被告左手手臂，有原審勘驗筆錄暨畫面擷圖在卷可憑（
    見訴卷第85至87、92、94頁），可見被告確有拒絕配合酒測
    、於拒絕酒測單簽名，而企圖躲入王根章住處，經警員阻止
    後，被告以其右手揮開警員黃政燁之手、伸出手抓住黃政燁
    右手，所為已非消極抗拒之動作，被告辯稱並無對警員黃政
    燁為積極強暴行為，顯非可採。
　⑶綜合上情，足認被告在警員依法執行酒測、拒絕酒測勤務時
    ，有企圖逃入王根章住處，因衝撞警員黃政燁並發生拉扯之
    肢體衝突，是被告確有以強暴方式，妨害警員黃政燁執行職
    務。
　⒋辯護人雖以前詞為被告辯護，惟：
　⑴按警察對於已發生危害或依客觀合理判斷易生危害之交通工
    具，得予以攔停並採行下列措施：一、要求駕駛人或乘客出
    示相關證件或查證其身分。二、檢查引擎、車身號碼或其他
    足資識別之特徵。三、要求駕駛人接受酒精濃度測試之檢定
    。警察因前項交通工具之駕駛人或乘客有異常舉動而合理懷
    疑其將有危害行為時，得強制其離車；有事實足認其有犯罪
    之虞者，並得檢查交通工具，警察職權行使法第8條定有明
    文。經查，警員黃政燁於案發當日執行巡邏職務時，發現對
    向車道騎乘機車的被告臉部潮紅且有行車不穩之情形，客觀
    合理判斷有酒駕之情事，因而沿路跟追被告至王根章住處前
    ，對被告進行盤查並要求被告實施酒測並告知權利之事實，
    業經本院認定如前，是警員黃政燁就其攔查行為客觀合理判
    斷被告恐因酒駕而生危害，進而要求對其實施酒測，此與不
    顧時間、地點、對象而要求已停妥車輛，或無客觀合理判斷
    易生危害交通工具之駕駛人，或路上行人任意施以盤查之情
    形有所不同，亦不以被攔查人當時仍騎乘機車為要件，是黃
    政燁執行職務之行為與警察職權行使法第8條尚無違背。
　⑵警員黃政燁於執行職務時，穿著制服，並因客觀情狀合理懷
    疑被告有酒駕之行為，因而沿路跟追被告至王根章住處前，
    即使警員黃政燁跟追被告至該處時，被告已停車，欲進入私
    人土地躲避酒測，警員黃政燁進入私人土地要求對被告進行
    酒測，仍屬依法執行職務，嗣因被告拒絕酒測，警員黃政燁
    依法對被告開單舉發並要求其簽名，仍屬其執行職務之範圍
    ，縱然警員為避免被告進入王根章住處躲避酒測及簽名，而
    以身體阻擋，其執行手段難謂逾越其必要性，尚為法律所容
    許之範圍，與憲法比例原則及警察職權行使法之規範目的及
    精神無違，仍屬依法令執行職務之範圍。
　⑶按刑法第135條第1項之妨害公務罪，係以對於公務員依法執
    行職務時施強暴脅迫為要件，所謂依法，指依據法令而言，
    故祇要公務員係依據法令執行職務，縱執行公務之手段稍有
    微疵，只要未超越職務範圍之行為，仍屬依法執行職務，行
    為人對依法執行職務之公務員，施以強暴脅迫者，仍該當妨
    害公務罪。況公務員依法執行職務時，僅在形式上具有合法
    之要件，客觀上足使人認識其為公務員依法執行職務即可，
    並未賦予行為人有實質審查公務員執行職務是否有實質違法
    或不當之權，且實質上有無違法或不當情事，應屬職務上內
    容法令之解釋問題，自亦非行為人所能逕行認定，行為人縱
    使有懷疑，亦當循法定之程序請求救濟，不能任意施以強暴
    脅迫行為，否則人民對於公務員之執行職務均可置之不理，
    勢將架空相關法律規範意旨，悖離法律所欲達成之目標，而
    與法律秩序理念有違。是縱然被告認為警員不應阻擋其逃入
    其友人住處，亦不得對依法執行職務攔阻其離去之警員施以
    強暴行為，是上開辯護意旨難認有據。
  ㈡關於誣告部分：
　　訊據被告固坦承其於107年6月1日下午2時許，因酒後騎車拒
    絕接受酒精濃度測試為警製單舉發，經新北市政府交通事件
    裁決處裁處罰鍰9萬元，並應參加道路交通安全講習，且另
    經財政部臺北國稅局於107年6月7日以違反「公務人員酒後
    駕車相關責任建議處理原則」規定記過1次。嗣於107年11月
    29日下午5時30分許前往五股分駐所，對黃政燁提出傷害之
    告訴，並指稱：我於107年6月1日中午1時20分許騎車到友人
    王根章住處聊天，並到院子看王根章所飼養之鴿子與蜜蜂，
    此時黃政燁騎乘警用機車前來，我說騎機車的人有危險駕駛
    或是有肇事問題嗎，黃政燁表示沒有，我跟他閒聊時，他打
    電話聯絡同事到場支援後，跟我說要接受酒測，我跟他表示
    拒絕酒測，黃政燁就跨過王根章住處前的鐵鍊，不讓我進去
    王根章住處，我趁機開門進去，黃政燁也衝進去在我後方勒
    住我脖子後把我摔倒在地上，我當時是在王根章住處內喝的
    酒，並沒有酒後騎車，我因而受有左拇指擦挫傷、左食指挫
    傷、左中指擦傷等傷害等內容，嗣經新北地檢署檢察官以10
    8年度偵字第10602號為不起訴處分確定等情，惟矢口否認有
    誣告之犯行，辯稱：我報案講的內容都是事實，我是因為一
    直得不到黃政燁道歉，覺得非常委屈才無奈提告，我確實有
    受傷，沒有誣告云云（見本院卷第78、114頁）。其辯護人
    則辯護略以：被告確實有受傷，勘驗筆錄記載被告有發出ㄛㄛ
    ㄛ的聲音，被告提出傷害告訴時稱其脖子受到黃政燁勒住，
    並非毫無憑據，所為並不該當誣告罪等語（見本院卷第38至
    41、73、116頁）。經查：
  ⒈被告因酒後騎乘機車上路，拒絕接受酒精濃度測試為警製單
    舉發，經新北市政府交通事件裁決處裁處罰鍰9萬元，並應
    參加道路交通安全講習，且另經財政部臺北國稅局於107年6
    月7日以違反「公務人員酒後駕車相關責任建議處理原則」
    規定記過1次，有新北市政府交通事件裁決處違反道路交通
    管理事件裁決書、被告之公務人員履歷資料明細表（含近5
    年之考績及獎懲資料）附卷可參（見第10602號偵卷第175、
    211至212頁），且被告於107年11月29日下午5時30分許，至
    五股分駐所對黃政燁提出刑事傷害告訴，告訴內容陳稱：我
    於107年6月1日中午1時20分許騎車到友人王根章住處聊天，
    並到院子看王根章所飼養之鴿子與蜜蜂，此時黃政燁騎乘警
    用機車前來，跨過王根章住處前的鐵鍊，要求我進行酒測，
    並不讓我返回王根章之住處，我當時是在王根章住處內喝的
    酒，並沒有酒後騎車，我跟黃政燁表示我要拒測，就要返回
    王根章的住處內，黃政燁竟在我後方勒住我脖子將我摔向地
    上，因而受有左拇指擦挫傷、左食指挫傷、左中指擦傷等情
    ，並有上開警詢筆錄在卷可查（見第10602號偵卷第9至11頁
    ），嗣經檢察官偵查後，對黃政燁為不起訴處分，亦有卷附
    之新北地檢署108年度偵字第10602號不起訴處分書（見第10
    602號偵卷第225至229頁）可佐，堪認屬實。
  ⒉證人黃政燁於偵訊時陳稱：我並沒有勒住被告的脖子等語（
    見第10602號偵卷第56頁），此與證人王根章於偵訊時證稱
    ：當時被告一直要進入我的屋內，但有1名員警阻止他進入
    ，被告與警員有手部拉扯，未看見警員有自背後鎖喉勒頸被
    告脖子將被告摔倒在地等語（見第10602號偵卷第217頁），
    及證人蔡健儒於偵訊時證稱：我沒有看到黃政燁勒住被告脖
    子並把他摔倒在地等語（見第10602號偵卷第96頁）相符；
    又佐以案發後被告前往衛生福利部臺北醫院就診，經診斷為
    左拇指擦挫傷、左食指挫傷及左中指擦傷，有診斷證明書在
    卷可查（見第10602號偵卷第21頁），可知被告之傷勢均在
    左手手指，與證人王根章證稱其等僅有手部拉扯之肢體衝突
    證述相符。
  ⒊被告係於107年6月1日中午在新北市蘆洲區福德里之長青會聚
    餐中飲酒，並於酒宴後騎乘機車上路，其為規避警員黃政燁
    對其執行攔查酒測，方騎乘機車至王根章住處前，嗣因被告
    拒絕酒測、在拒絕酒測單簽名，欲進入王根章住處內躲避查
    緝，因而對警員黃政燁施以強暴而發生肢體拉扯，業經本院
    認定如前，足證被告前揭告訴「我係於友人王根章住處內飲
    酒，並未酒後駕車，係警員黃政燁違規侵入民宅，強行要求
    我進行酒測，因我拒絕，即遭員警自後方勒住脖子把我摔向
    地面而受傷」云云等節，均非事實，顯屬虛構。再者，由被
    告提出告訴之內容，對於其當日係因酒後騎車為警攔查乙節
    ，則隻字未提，顯係刻意隱瞞警員跟追之執法緣由，並以虛
    構之情節，對黃政燁提出傷害告訴，足認其主觀上有誣告之
    故意。
　⒋辯護人固以前詞提出辯護；惟案發當日被告與黃政燁僅有「
    手部」拉扯，黃政燁並「無」自背後勒住被告脖子將其摔倒
    在地之事實，且其所受傷勢亦明顯與將其「鎖喉」、「摔倒
    在地」可能導致之傷勢不符，已如前述，而辯護意旨所謂勘
    驗筆錄記載「被告有發出ㄛㄛㄛ之聲音」，即為被告遭黃政燁
    勒住脖子之證明；然觀之勘驗筆錄記載：黃政燁：銬起來。
    被告：因為我本來……（被告發出ㄛㄛㄛ之聲音），黃政燁：你
    在幹嘛？你碰我幹嘛？被告：你在幹嘛？黃政燁：你在幹嘛
    ？我們警察叫你不要動，你推我們警察幹嘛？被告：你……，
    黃政燁：你不要推！（見訴卷第86頁）雖未看到影像，但由
    雙方對話內容未中斷、無重物摔倒之背景聲、前後對話內容
    ，可以認定被告係因警員欲以強制力對其上手銬，而發出ㄛㄛ
    ㄛ之聲音，並非被告虛捏之「鎖喉」、「摔倒在地」而受傷
    之情節，其上開辯護意旨難認有據。
  ㈢綜上所述，被告上開犯行之事證明確，堪以認定，均應依法
    論科。
四、論罪部分：
　㈠按行為後法律有變更者，適用行為時之法律。但行為後之法
    律有利於行為人者，適用最有利於行為人之法律，刑法第2
    條第1項定有明文。被告行為後，刑法第135條第1項規定，
    已於110年1月20日修正公布，並自110年1月22日生效施行，
    經比較舊法結果，修正後規定並非較有利於被告，是被告所
    犯妨害公務之犯行，應適用修正前刑法第135條第1項規定。
　㈡核被告所為，分別係犯修正前刑法第135條第1項之妨害公務
    執行罪及同法第169條第1項之誣告罪。其所犯2罪，犯意各
    別，行為互殊，應分論併罰。
五、上訴駁回之理由：
　  原審以被告犯行事證明確，適用刑法第135條第1項、第169
    條第1項、第41條第1項前段等規定，並以行為人責任為基礎
    ，審酌被告明知酒後駕車為法所明禁，竟心存僥倖以身試法
    ，為警攔查後不知配合實施酒測，猶騎車前往王根章住處，
    先嘗試關說阻止酒測不成，竟藐視公權力拒絕受測，更為躲
    避查緝而衝撞警員與之發生拉扯而妨害公務之執行；事後更
    虛構事實對該警員提出傷害告訴，不僅使國家機關發動偵查
    ，耗費訴訟資源，更打擊基層執法人員士氣，惡性非輕，並
    考量其素行、大學畢業之智識程度、家庭生活狀況，兼衡其
    犯罪動機、目的、手段、犯後態度等一切情狀，分別就妨害
    公務、誣告罪，量處有期徒刑4月，如易科罰金，以1,000元
    折算1日及有期徒刑6月，經核原判決之認事用法均無違誤，
    量刑時已考量前揭情狀，並無明顯失出失入情形，被告徒執
    前詞上訴指摘原判決不當，並無理由，應予駁回。
據上論斷，應依刑事訴訟法第368條，判決如主文。
本案經檢察官黃孟珊提起公訴，檢察官李豫雙到庭執行職務。
中　　華　　民　　國　　110 　年　　4 　　月　　28　　日
                  刑事第六庭  審判長法  官  劉方慈
                                    法  官  朱嘉川
                                    法  官　曹馨方
以上正本證明與原本無異。
妨害公務部分，不得上訴。
誣告部分，如不服本判決，應於收受送達後20日內向本院提出上
訴書狀，其未敘述上訴之理由者並得於提起上訴後20日內向本院
補提理由書（均須按他造當事人之人數附繕本）「切勿逕送上級
法院」。
                                    書記官　游秀珠
中　　華　　民　　國　　110 　年　　4 　　月　　28　　日
附錄：本案論罪科刑法條
修正前中華民國刑法第135條第1項
對於公務員依法執行職務時，施強暴脅迫者，處3年以下有期徒
刑、拘役或9千元以下罰金。

中華民國刑法第169條第1項
意圖他人受刑事或懲戒處分，向該管公務員誣告者，處7年以下
有期徒刑。